臺灣高等法院臺中分院刑事裁定　
110年度聲字第2251號
聲  請  人  
即  被  告  蔡楚瑜



選任辯護人  潘思澐律師 
上列聲請人即被告因違反組織犯罪防制條例等案件（本院110年
度金上訴字第1346號），聲請具保停止羈押，本院裁定如下：
    主  文
聲請駁回。
    理  由
一、本件聲請人即被告蔡楚瑜聲請意旨詳如附件所載。
二、按被告及得為其輔佐人之人或辯護人，得隨時具保，向法院
    聲請停止羈押，刑事訴訟法第110條第1項定有明文；次按羈
    押目的，除確保刑事偵查、審判程序完成外，亦有確保刑罰
    執行之目的，或預防反覆實施特定犯罪，且聲請停止羈押，
    除有刑事訴訟法第114條各款所列情形之一不得駁回者外，
    被告有無羈押之必要，法院自得就具體個案情節予以斟酌決
    定，如就客觀情事觀察，法院許可羈押之裁定在目的與手段
    間之衡量並無明顯違反比例原則情形，即無違法或不當可言
    。又聲請停止羈押，除有同法第114條各款所列情形之一不
    得駁回者外，其准許與否，該管法院有自由裁量之權。
三、經查：
　㈠聲請人即被告蔡楚瑜（下稱被告）因違反組織犯罪防制條例
    等案件，前經本院訊問後，對於起訴書、原審判決書所認定
    犯罪事實表示沒有意見，且有卷內事證可稽，足認其涉犯組
    織犯罪防制條例等案件，犯罪嫌疑重大，有事實足認被告有
    逃亡之虞、反覆實施同一詐欺犯罪之虞，符合刑事訴訟法第
    101條第1項第1款、第101條之1第1項第7款情形，非予羈押
    ，顯難進行審判、執行，而有羈押必要，故自民國110年7月
    6日起執行羈押3個月在案可稽。
　㈡被告雖以其於看守所內業已深刻反省，真心悔悟，不會再犯
    ，且因母親罹患嚴重精神痼疾，目前安置醫院及積欠費用問
    題亟待處理，希望能讓被告具保，出去處理並陪伴年邁母親
    等情，聲請具保停止羈押。
　㈢經查：
　　⑴被告參與話務機房，所涉共同詐欺取財罪及未遂罪，經原
      審109年度訴字第2609號判處應執行有期徒刑2年10月，經
      被告提起上訴，由本院審判中，依卷內相關證據資料，足
      見被告犯罪嫌疑重大。
　　⑵被告於106年至109年期間，因另涉他案，先後遭檢察署及
      法院發布通緝計5次，有臺灣高等法院通緝紀錄表在卷可
      參，再斟酌被告經原審判處非輕之自由刑，且其另涉他案
      ，業經臺灣臺中地方檢察署發函向本院借轉執行，又因前
      所犯加重詐欺案件，另經臺灣臺中地方法院109年度訴緝
      字第178號，判處應執行有期徒刑1年6月，上訴後經本院
      以110年度上訴字第590號駁回上訴，再上訴後，業經最高
      法院於110年9月9日以110年度台上字第4961號駁回上訴確
      定，從而，被告實有諸多案件尚待執行，本於趨吉避凶、
      脫免刑責、不甘受罰基本人性，及被告屢屢逃亡通緝之紀
      錄，認依被告所科處刑度及犯罪情節，其規避刑罰執行而
      妨礙審判及執行程序進行之逃亡可能性甚高，符合刑事訴
      訟法第101條第1項第1款羈押事由。
　　⑶又被告前於106年間，即有加入詐欺機房並撥打電話詐騙中
      國人民而涉犯加重詐欺取財犯行，業經判處應執行有期徒
      刑1年6月確定，已如前述，依被告前科素行及本案犯罪情
      節，堪認有事實足認被告有反覆實施三人以上共同詐欺取
      財罪之虞，符合刑事訴訟法第101條之1第1項第7款羈押事
      由。
　　⑷另就羈押必要性而言，本案乃係集團性詐欺取財犯罪，成
      員眾多、分工細密，被告係詐欺話務機房成員，詐欺對象
      為中國不特定大眾，危害社會治安及我國國際形象甚鉅，
      犯罪所生危害非輕。且社會上詐欺集團犯罪組織，乃係以
      實施詐術為手段所組成具有持續性、牟利性之有結構性組
      織，犯罪手法本具反覆、延續實施之特性，實非單一、偶
      發之財產犯罪型態可資比擬。是為確保訴訟程序順利進行
      ，使國家刑罰權得以實現，以維持重大社會秩序及增進重
      大公共利益，並斟酌被告人身自由私益及防禦權受限制程
      度，衡諸比例原則，認被告於現階段訴訟程序中，仍具有
      羈押必要性。
    ⑸從而，被告聲請意旨所述上情，均屬被告個人經濟或家庭
      生活狀況，而刑事訴訟程序關於被告羈押之執行，係為確
      保國家司法權對犯罪之追訴處罰及保障社會安寧秩序而採
      取之必要手段，與受處分人個人自由及家庭生活機能圓滿
      ，難免衝突，不能兩全，實為制度所必然。被告所主張上
      開家庭事由，尚無法撼動本院認被告原羈押原因及必要均
      仍存在，且無法以具保取代之心證。
　㈣綜上所述，本院審酌被告聲請具保停止羈押之理由，均未符
    合刑事訴訟法第114條所列各款要件，復審酌本案相關事證
    ，並斟酌訴訟進行程度及其他一切情事，認為被告羈押原因
    及必要性均仍存在。其聲請具保停止羈押，自難准許，應予
    駁回。
據上論斷，應依刑事訴訟法第220條，裁定如主文。
中　　華　　民　　國　　110 　年　　9 　　月　　16　　日
            刑事第八庭　  審判長法　官　林  清  鈞
                                法　官　郭  瑞  祥
                                法　官　簡  婉  倫
以上正本證明與原本無異。
如不服本裁定，應於裁定送達後5日內向本院提出抗告狀(須附繕
本)。因疫情而遲誤不變期間，得向法院聲請回復原狀。
                                書記官  林　書　慶
中　　華　　民　　國　　110 　年　　9 　　月　　16　　日